臺灣桃園地方法院刑事判決
110年度易字第773號
公  訴  人  臺灣桃園地方檢察署檢察官 
被      告  許志豪


上列被告因竊盜案件，經檢察官提起公訴(110年度偵字第7816號
)，本院判決如下：
    主  文
許志豪犯竊盜罪，處有期徒刑肆月，如易科罰金，以新臺幣壹仟
元折算壹日。未扣案之金飾壹批沒收，如全部或一部不能沒收或
不宜執行沒收者，追徵其價額。
    事  實
一、許志豪意圖為自己不法之所有，基於竊盜之犯意，於民國99
    年6月26日晚間6時30分許前某時，進入林春森當時位在桃園
    市○○區○○○街00號住處，並進入該址位於4樓之房間，竊取林
    春森管領、數量不詳之金飾一批，得逞後隨即離去。嗣林春
    森發現遭竊，報警處理，經警方到場勘察採證，於放置在上
    址4樓之紙盒上採得指紋1枚，循線查獲始悉上情。
二、案經林春森訴由桃園市政府警察局楊梅分局報告臺灣桃園地
    方檢察署偵查後起訴。
    理  由
壹、程序事項
一、被告以外之人於審判外之言詞或書面陳述，除法律有規定者
    外，不得作為證據，刑事訴訟法第159條第1項固定有明文。
    又按當事人、代理人或辯護人於法院調查證據時，知有第15
    9條第1項不得為證據之情形，而未於言詞辯論終結前聲明異
    議者，視為有前項之同意，同法第159條之5第2項亦有明文
    。本案判決所引用具傳聞性質之各項證據資料，業據被告許
    志豪於本院行準備程序時，就檢察官所提證據之證據能力均
    同意有證據能力(見本院審易字卷第67頁)，且經本院於審判
    期日依法踐行調查證據程序，檢察官、被告於言詞辯論終結
    前，亦均未聲明異議，本院審酌結果，認上開證據資料製作
    時之情況，尚無違法不當及證明力明顯過低之瑕疵，亦認為
    以之作為證據，應屬適當，依上開規定，應認有證據能力。
二、本判決所引用其餘所依憑判斷之非供述證據，亦無證據證明
    係違反法定程序所取得，或其他不得作為證據之情形，依刑
    事訴訟法第158條之4規定之反面解釋，亦均有證據能力。
貳、實體方面
一、認定事實所憑之證據及理由：
　㈠訊據被告於本院審理時坦承不諱，核與證人即告訴人林春森
    於警詢、檢察事務官訊問及本院審理時就金飾遭竊乙節證述
    相符(見偵字卷第31頁至第32頁、第119頁至第120頁，本院
    卷第118頁至第119頁)，並有內政部警政署刑事警察局109年
    10越29日刑紋字第1098014822號鑑定書(見偵字卷第33頁至
    第37頁)、刑案現場勘查報告暨刑案現場勘查紀錄表(見偵字
    卷第41頁至第49頁)、刑案現場照片共6張(見偵字卷第53頁)
    等件在卷可查。足認被告上開任意性自白與事實相符。
  ㈡起訴書雖記載被告「攀爬至該處2樓陽台，開啟2樓陽台未上
    鎖之鐵拉門」等事實，而可能構成100年1月10日修法前之刑
    法第321條第1項第2款「毀越門扇、牆垣或其他安全設備」
    之要件，然證人林春森於本院審理時證稱「法官問：如果要
    去四樓房間，除了從大門走進去或是車庫爬進去，有無可能
    從其他方式進去？答：沒有，不可能；法官問：有沒有可能
    從外牆翻進去？答：因為我們家旁邊有小建築物，可是很難
    從旁邊翻過來」等語(見本院卷第119頁)，從上開證人證詞
    中，尚無從認定本案被告有起訴書記載「毀越門扇、牆垣或
    其他安全設備」之事實，況起訴書及公訴人亦未將修正前刑
    法第321條第1項第2款列為起訴法條，是起訴書此部分之記
    載容有誤會，附此敘明。
　㈢綜上所述，本案事證明確，被告犯行堪以認定，應依法論科
    。
二、論罪科刑：
　㈠按行為後法律有變更者，適用行為時之法律。但行為後之法
    律有利於行為人者，適用最有利於行為人之法律，刑法第2
    條第1 項定有明文。
　　1.經查，被告行為後，刑法第321條第1項業於100年1月26日
      修正公布，於同年月28日生效施行，其後又於108年5月29
      日修正公布，於同年月31日生效施行。100年1月26日修正
      前刑法第321條第1項規定：「犯竊盜罪而有左列情形之一
      者，處6月以上、5年以下有期徒刑：一、於夜間侵入住宅
      或有人居住之建築物、船艦或隱匿其內而犯之者。…三、
      攜帶兇器而犯之者。…六、在車站或埠頭而犯之者。」；1
      00年1月26日修正後刑法第321條第1項規定：「犯竊盜罪
      而有下列情形之一者，處6月以上、5年以下有期徒刑，得
      併科新臺幣10萬元以下罰金：一、侵入住宅或有人居住之
      建築物、船艦或隱匿其內而犯之者。…三、攜帶兇器而犯
      之者。…六、在車站、埠頭、航空站或其他供水、陸、空
      公眾運輸之舟、車、航空機內而犯之者。」，修正後該條
      項於第1款刪除「於夜間」之文字，於第6款增加「在航空
      站或其他供水、陸、空公眾運輸之舟、車、航空機內」之
      文字，擴大加重竊盜罪之適用範圍，並增加得併科罰金10
      萬元之規定；又於108年5月29日修正後則規定：「犯前條
      第1項、第2項之罪而有下列情形之一者，處6月以上5年以
      下有期徒刑，得併科50萬元以下罰金：三、攜帶兇器而犯
      之者。…」再將得併科罰金之部分，提高至50萬元，是經
      比較新舊法結果，新法並未較有利於行為人，依刑法第2
      條第1項前段規定，應適用被告行為時即100年1月26日修
      正前之刑法第321條規定予以論處。依前開新舊法比較可
      知，被告為本案犯行時，應適用100年1月26日修正前之刑
      法第321條規定，惟因本案犯罪時間為「99年6月26日晚間
      6時30分前某時許」，尚無從證明被告「於夜間」進入告
      訴人住處為本案犯行，依罪疑惟輕原則，自不構成100年1
      月26日修正前之刑法第321條第1項第1款之加重竊盜罪，
      然若係適用100年1月26日或者108年5月29日修正後之要件
      ，均刪除「於夜間」之要件，是100年1月26日或者108年5
      月29日修正後之規定顯較100年1月26日修正前不利被告，
      是應適用100年1月26日修正前之規定，從而於不構成100
      年1月26日修正前刑法第321條第1項第1款之情況下，適用
      刑法第320條第1項之規定。
　　2.又被告行為後，刑法第320條亦於108年5月10日修正，並
      經總統於108年5月29日公布生效，自108年5月31日起施行
      ，而修正前刑法第320條第1項規定：「意圖為自己或第三
      人不法之所有，而竊取他人之動產者，為竊盜罪，處5年
      以下有期徒刑、拘役或500元以下罰金。」，而修正後則
      規定：「意圖為自己或第三人不法之所有，而竊取他人之
      動產者，為竊盜罪，處5年以下有期徒刑、拘役或50萬元
      以下罰金。」，該條修正前之罰金刑原規定為「銀元500
      元以下罰金」，依刑法施行法第1條之1第1項、第2項前段
      規定，換算為1萬5,000元，修正後則提高罰金刑額度為「
      新臺幣50萬元」，依刑法施行法第1條之1第1項規定，換
      算為50萬元，涉及科刑規範變更，自有新舊法比較之必要
      。經比較新舊法結果，依刑法第2條第1項前段規定，本案
      以適用被告行為時即修正前之刑法第320條較有利於被告
      。
　㈡爰審酌被告不循正當途徑獲取所需，反企圖不勞而獲，恣意
    竊取他人之財物，顯然欠缺尊重他人財產權之觀念，並衡情
    本案犯罪過程尚屬和平，被告以此方式貪圖小利而行竊實屬
    不該，再參酌其於警詢時自陳職業為檳榔、涼水、國中畢業
    之智識程度、家庭經濟狀況貧寒之生活狀況（見偵字卷第7
    頁），兼衡其素行、犯罪之動機、目的、手段及所生危害程
    度等一切情狀，量處如主文所示之刑，並諭知易科罰金之折
    算標準。
三、沒收部分：
　　按犯罪所得，屬於犯罪行為人者，沒收之。前二項之沒收，
    於全部或一部不能沒收或不宜執行沒收時，追徵其價額，刑
    法第38條之1第1項前段、第3項定有明文。經查，被告就本
    案竊盜數量不詳之金飾一批，為被告本案之犯罪所得，爰依
    刑法第38條之1第1項前段、第3項之規定，均宣告沒收之，
    並於全部或一部不能沒收時或不宜執行沒收時，均追徵其價
    額。
據上論斷，應依刑事訴訟法第299條第1項前段、108 年5 月29日
修正前刑法第320條第1項、第41條第1項前段、第38條之1第1 項
、第3項，刑法施行法第1條之1第1項、第2項前段，判決如主文
。
本案經檢察官楊挺宏提起公訴，檢察官劉仲慧到庭執行職務。
中　　華　　民　　國　　111 　年　　6 　　月　 　28 　日
                  刑事第七庭    法　官　方楷烽
以上正本證明與原本無異
如不服本判決，應於判決送達後20日內，向本院提出上訴狀。
                                 書記官　詹右辰
中　　華　　民　　國　　111 　年　　6 　　月　   28　 日

附錄本案論罪科刑法條
108年5月29日修正前中華民國刑法第320條
意圖為自己或第三人不法之所有，而竊取他人之動產者，為竊盜
罪，處5年以下有期徒刑、拘役或5百元以下罰金。
意圖為自己或第三人不法之利益，而竊佔他人之不動產者，依前
項之規定處斷。